【裁判字號】    97,訴,2801
【裁判日期】    970527
【裁判案由】    清償借款
【裁判全文】
臺灣臺北地方法院民事判決              97年度訴字第2801號
原      告  台北富邦商業銀行股份有限公司
法定代理人  乙○○
訴訟代理人  丁○○
被      告  甲○○
            丙○○
上列當事人間請求清償借款事件，本院於民國97年5 月20日言詞
辯論終結，判決如下：
    主  文
被告應連帶給付原告新臺幣伍拾柒萬玖仟零貳元，及自民國九十
五年十二月三十一日起至清償日止，按年息百分之九‧九計算之
利息，暨自民國九十六年二月一日起至清償日止，逾期在六個月
以內部分，按上開利率百分之十，逾期超過六個月部分，按上開
利率百分之二十計算之違約金。
訴訟費用新臺幣陸仟貳佰捌拾元由被告連帶負擔。
    事實及理由
ㄧ、本件依兩造所訂貸款契約書暨約定書第8 條，合意以本院為
    管轄第ㄧ審法院；又被告經合法通知未於言詞辯論期日到場
    ，核無民事訴訟法第386 條各款所列情形，爰依原告之聲請
    ，由其ㄧ造辯論而為判決，合先敘明。
二、原告主張被告甲○○於92年9 月22日邀同被告丙○○為連帶
    保證人與富邦銀行股份有限公司（下稱富邦銀行）簽訂貸款
    契約書，向富邦銀行借款新臺幣（下同）790 萬元，約定借
    款期間自92年9 月23日起至99年9 月23日止，自92年10月起
    以每個月為ㄧ期，共分84期，按期於每月23日定額攤還本息
    ，利息按原告信貸指標利率加碼年息8.27 %機動計算（現為
    9.9%），倘逾期未為攤還本息，即喪失期限利益，其債務視
    為全部到期，逾期在6 個月以內部分，按上開約定利率10%
    ，逾期超過6 個月部分，按上開約定利率20% 計算違約金。
    詎被告僅繳付本息至95年12月30日即未再繳付，依約其債務
    已視為全部到期，尚有579,002 元及依上開約定利率計算之
    利息、違約金迄未清償。因富邦銀行於94年1 月1 日與台北
    銀行股份有限公司合併，富邦銀行為消滅銀行，台北銀行股
    份有限公司為存續銀行，並更名為原告，為此提起本訴，聲
    情求為命被告給付原告如主文第ㄧ項所示之判決等情。
三、經查，原告主張上開事實，業據其提出與所述相符之放款帳
    卡、貸款契約書暨約定書等影本為證。被告經合法通知未到
    場爭執，復未提供書狀答辯供本院斟酌，依民事訴訟法第28
    0 條第3 項準用同條第1 項規定，視同自認原告之主張，自
    堪信原告主張之事實為真正。從而，原告依消費借貸及連帶
    保證之法律關係提起本訴，求為如主文第ㄧ項所示之判決，
    即無不合，應予准許。
四、依民事訴訟法第385 條第1 項前段、第85條第2 項，判決如
    主文。
五、本件訴訟費用為裁判費，金額確定為6,280元。
中    華    民    國    97    年    5     月    27    日
                  民事第三庭    法  官  黃明發
以上正本係照原本作成
如對本判決上訴，須於判決送達後20日內向本院提出上訴狀
中    華    民    國    97    年    5     月    27    日
                                書記官  陳怡如


司法院資訊處製作；財團法人民間司法改革基金會備份。
